ru: Совместимый тип контактных линз: Астигматизм; Косметические цветные; Гибридные; Мультифокальные; Ортокератология; Жесткие газопроницаемые (RGP); Склеральные; Силикон-гидрогель; Мягкие (гидрогелевые); Торические; Другой
sk-SK: Kompatibilný typ kontaktných šošoviek: Astigmatizmus; Kozmetické farebné; Hybridný; Multifokálne; Ortokeratologické; Tvrdé priepustné pre plyn (RGP); Sklerálne; Silikón hydrogél; Mäkké (hydrogél); Torické; Iné
th: ประเภทคอนแทคเลนส์ที่ใช้ร่วมได้: สายตาเอียง; คอสเมติกสี; ไฮบริด; มัลติโฟคัล; ออร์โธเคราโทโลจี; แข็งซึมผ่านแก๊ส (RGP); สเคลอรัล; ซิลิโคนไฮโดรเจล; นุ่ม (ไฮโดรเจล); ทอริค; อื่นๆ
el: Συμβατός τύπος φακών επαφής: Αστιγματισμός; Κοσμητικοί έγχρωμοι; Υβριδικό; Πολυεστιακή; Ορθοκερατολογίας; Σκληροί διαπερατοί αερίου (RGP); Σκληρικοί; Υδρογέλη σιλικόνης; Μαλακοί (υδρογέλη); Τορική; Άλλο
pl: Kompatybilny typ soczewek kontaktowych: Astygmatyczne; Kosmetyczne kolorowe; Hybrydowy; Wieloogniskowe; Ortokeratologiczne; Sztywne gazoprzepuszczalne (RGP); Skleralne; Silikon-hydrożel; Miękkie (hydrożelowe); Toryczne; Inne
it: Tipo di lenti a contatto compatibili: Astigmatismo; Cosmetiche colorate; Ibrido; Multifocale; Ortocheratologia; Rigide gas permeabili (RGP); Sclerali; Silicone idrogel; Morbide (idrogel); Torico; Altro
bg-BG: Съвместим тип контактни лещи: Астигматизъм; Козметични цветни; Хибрид; Мултифокални; Ортокератологични; Твърди газопропускливи (RGP); Склерални; Силиконов хидрогел; Меки (хидрогел); Торични; Други
sv: Kompatibel kontaktlinstyp: Astigmatism; Kosmetiska färgade; Hybrid; Multifokal; Ortokeratologi; Hård gaspermeabel (RGP); Skleral; Silikon hydrogel; Mjuk (hydrogel); Torisk; Övrigt
nb: Kompatibel kontaktlinsetype: Astigmatisme; Kosmetisk farget; Hybrid; Multifokal; Ortokeratologi; Stiv gassdiffusjon (RGP); Skleral; Silikonhydrogel; Myk (hydrogel); Torisk; Annet
lt-LT: Suderinamas kontaktinių lęšių tipas: Astigmatizmas; Kosmetinės spalvotos; Hibridinė; Multifokalinis; Ortokeratologija; Kietos dujoms pralaidžios (RGP); Sklerinės; Silikoninis hidrogelis; Minkštos (hidrogelis); Torinis; Kita
nl: Compatibel contactlenstype: Astigmatisme; Cosmetisch gekleurd; Hybride; Multifocaal; Orthokeratologie; Rigide gasdoorlatend (RGP); Scleraal; Silicone hydrogel; Zacht (hydrogel); Torisch; Andere
ko: 호환 가능한 콘택트렌즈 유형: 난시; 미용 컬러; 하이브리드; 다초점; 각막교정술용; 산소투과성 하드렌즈 (RGP); 공막 렌즈; 실리콘 하이드로겔; 소프트 (하이드로겔); 난시용; 기타
tr: Dahil edilen lens kutusu aksesuarları: Astigmat; Kozmetik renkli; Hibrit; Multifokal; Orthokeratoloji; Sert gaz geçirgen (RGP); Skleral; Silikon hidrojel; Yumuşak (hidrojel); Torik; Diğer
hu: Kompatibilis kontaktlencsetípus: Asztigmatizmus; Kozmetikai színes; Hibrid; Multifokális; Ortokeratológiai; Merev gázáteresztő (RGP); Szklerális; Szilikon hidrogél; Lágy (hidrogél); Tórikus; Egyéb
ro-RO: Tip compatibil de lentilă de contact: Astigmatism; Cosmetice colorate; Hibrid; Multifocale; Ortokeratologie; Rigide permeabile la gaze (RGP); Sclerale; Silicon hidrogel; Moi (hidrogel); Torice; Altele
es: Tipo de lente de contacto compatible: Astigmatismo; Cosméticas de color; Híbrido; Multifocal; Ortoqueratología; Rígidas permeables al gas (RPG); Esclerales; Hidrogel de silicona; Blandas (hidrogel); Tórico; Otros
zh-CN: 兼容的隐形眼镜类型: 散光; 美容彩色片; 混合; 多焦点; 角膜塑形; 硬性透气 (RGP); 巩膜镜; 硅水凝胶; 软性（水凝胶）; 散光; 其他
hr-HR: Kompatibilan tip kontaktnih leća: Astigmatizam; Kozmetičke obojene; Hibridni; Multifokalno; Ortokeratologija; Tvrde propusne za plin (RGP); Skleralne; Silikonski hidrogel; Meke (hidrogel); Torično; Ostalo
fi: Yhteensopiva piilolinssityyppi: Astigmatismi; Kosmeettiset värilliset; Hybridi; Moniteho; Ortokeratologia; Jäykkä kaasua läpäisevä (RGP); Skleraali; Silikonihydrogeeli; Pehmeä (hydrogeeli); Toorinen; Muu
da: Kompatibel kontaktlinsetype: Astigmatisme; Kosmetisk farvet; Hybrid; Multifokal; Orthokeratologi; Stiv gasgennemtrængelig (RGP); Skleral; Silikonehydrogel; Blød (hydrogel); Torisk; Andet
vi: Loại kính áp tròng tương thích: Loạn thị; Màu thẩm mỹ; Kết hợp; Đa tiêu cự; Chỉnh hình giác mạc; Cứng thấm khí (RGP); Củng mạc; Silicone hydrogel; Mềm (hydrogel); Loạn thị; Khác
fr: Type de lentilles de contact compatibles: Astigmatisme; Cosmétique colorée; Hybride; Multifocale; Orthokératologie; Rigide perméable au gaz (RPG); Sclérale; Silicone hydrogel; Souple (hydrogel); Torique; Autre
en: Compatible contact lens type: Astigmatism; Cosmetic colored; Hybrid; Multifocal; Orthokeratology; Rigid gas permeable (RGP); Scleral; Silicone hydrogel; Soft (hydrogel); Toric; Other
zh-TW: 相容隱形眼鏡類型: 散光; 彩妝片; 混合; 多焦點; 角膜塑型; 硬式透氧（RGP）; 鞏膜片; 矽水凝膠; 軟式（水凝膠）; 散光; 其他
cs: Kompatibilní typ kontaktních čoček: Astigmatismus; Kosmetické barevné; Hybridní; Multifokální; Ortokeratologické; Tvrdé propustné pro plyny (RGP); Sklerální; Silikonový hydrogel; Měkké (hydrogel); Torické; Jiné
ja: 対応コンタクトレンズタイプ: 乱視用; 化粧用カラー; ハイブリッド; 多焦点; オルソケラトロジー; 酸素透過性ハード（RGP）; 強膜レンズ; シリコーンハイドロゲル; ソフト（ハイドロゲル）; トーリック; その他
sl-SI: Združljiv tip kontaktnih leč: Za astigmatizem; Kozmetične barvne; Hibridni; Multifokalne; Ortokeratološke; Trde plinsko prepustne (RGP); Skleralne; Silikonski hidrogel; Mehke (hidrogel); Torične; Drugo
de: Kompatibler Kontaktlinsentyp: Astigmatismus; Kosmetisch gefärbt; Hybrid; Multifokal; Orthokeratologie; Formstabil gasdurchlässig (RGP); Skleral; Silikon-Hydrogel; Weich (Hydrogel); Torisch; Sonstiges
pt-BR: Tipo de lente de contato compatível: Astigmatismo; Cosmética colorida; Híbrido; Multifocal; Ortoceratologia; Rígida gás permeável (RGP); Escleral; Hidrogel de silicone; Gelatinosa (hidrogel); Tórica; Outro
pt-PT: Tipo de lente de contacto compatível: Astigmatismo; Cosméticas coloridas; Híbrido; Multifocal; Ortoqueratologia; Rígidas gás permeável (RGP); Esclerais; Silicone hidrogel; Macias (hidrogel); Tórica; Outro